臺灣彰化地方法院民事裁定
110年度聲字第93號
聲  請  人  張陳玉幼



相  對  人  詮承營造有限公司

法定代理人  陳嘉雯  
上列當事人間請求給付延長保固款等事件，聲請人聲請停止執行
，本院裁定如下：
　　主  文
聲請人供擔保新臺幣227,500元後，本院110年度司執字第49595
號清償票款執行事件之強制執行程序，於本院110年度建字第28
號給付延長保固款等事件判決確定、和解或撤回起訴前，應予停
止。
　　理  由
一、按按發票人主張本票係偽造、變造者，於前條裁定送達後20
    日內，得對執票人向為裁定之法院提起確認之訴。發票人證
    明已依前項規定提起訴訟時，執行法院應停止強制執行。但
    得依執票人聲請，許其提供相當擔保，繼續強制執行，亦得
    依發票人聲請，許其提供相當擔保，停止強制執行。發票人
    主張本票債權不存在而提起確認之訴不合於第1項之規定者
    ，法院依發票人聲請，得許其提供相當並確實之擔保，停止
    強制執行，非訟事件法第195條定有明文。
二、本件聲請人主張相對人持本院110年度司票字第865號民事裁
    定為執行名義，聲請本院以110年度司執字第49595號清償票
    款事件，對其財產為強制執行，然上開民事裁定所准予強制
    執行如附表所示之本票，係聲請人於109年3月2日與相對人
    簽立苗木買賣合約書，所簽發於相對人，現因上開買賣合約
    經聲請人終止，該相對人所持系爭本票債權從而不存在，聲
    請人已於110年10月8日在本院110年度建字第28號給付延長
    保固款等事件中將原聲明請求相對人返還系爭本票，變更為
    確認相對人持有系爭本票之債權不存在為由，聲請裁定停止
    前揭執行事件之強制執行程序。經本院調取上開民事卷及執
    行卷查核後，審酌前揭執行程序尚未終結，聲請人聲明確認
    系爭本票債權不存在之訴，並非顯無理由等情，認本件聲請
    人聲請停止執行，與首揭法律規定尚無不合，應予准許。　
    　
三、法院因必要情形或依聲請定相當並確實之擔保，為停止強制
    執行之裁定者，該擔保金額之多寡應如何認為相當，固屬法
    院職權裁量之範圍。惟此項擔保係備供強制執行債權人因停
    止執行所受損害之賠償，故法院定擔保金額時，自應斟酌該
    債權人因停止執行可能遭受之損害，以為衡量之標準。而債
    權人因停止執行可能遭受之損害，在金錢給付之情形，係指
    債權人因停止執行延後受償，未能即時利用該款項，所可能
    遭受之損害而言（最高法院106年度台抗字第123號民事裁定
    意旨參照）。查相對人聲請強制執行之金額為1,049,997元
    ，及自110年9月4日起至清償日止，按年息6%計算之利息，
    而其聲請強制執行之標的物為聲請人所有之存款，此經核閱
    上開本院執行卷甚明。則相對人因上開執行事件停止執行所
    可能受之損害，應即為停止執行期間，因1,049,997元本票
    債權遲延受償之利息損失。又前揭本院110年度建字第28號
    給付延長保固款等事件，係聲請人與鉅園營造有限公司共同
    提起之訴訟，其訴訟標的價額合併計算為2,616,241元，逾1
    ,500,000元，得上訴於第三審，參考各級法院辦案期限實施
    要點第2條第2款、第5款、第6款規定，民事通常程序第一、
    二、三審之辦案期限分別為1年4個月、2年、1年，故其停止
    執行期間推估約為4年4個月。據此計算，相對人因停止強制
    執行所受之損害額約為227,500元【計算式：1,049,997×5%×
    （4＋4/12）＝227,500】。則聲請人供擔保停止執行之金額，
    自應以227,500元為適當。爰准予聲請人供擔保227,500元後
    ，停止前揭強制執行程序。
四、依非訟事件法第195條第3項，裁定如主文所示。
中　　華　　民　　國　　110 　年　　11　　月　　12　　日
                  民事第四庭    法　官　廖國佑
    附    表　　　　　　
發票人 發票日 票面金額 受款人 票號 張陳玉幼 109年4月17日 新台幣1,049,997元 詮承營造有限公司 TH536976號 
以上正本係照原本作成。
如對本裁定抗告，須於裁定送達後10日內向本院提出抗告狀（須
附繕本），並繳納新臺幣1,000元之裁判費。                 
中　　華　　民　　國　　110 　年　　11　　月　　12　　日
                                書記官　顏麗芸